

ESTEBAN MARTINEZ

Licenciado en Informática

EDMARTINEZ.260MB.NET/PERSONAL

(+57) 315 460 0186

ESDAVIDMARTINEZ600@GMAIL.COM

SOBRE MÍ

Me considero una persona sincera, responsable y respetuosa. Gracias a mis experiencias, he aprendido a ser más humano, empático y solidario. Pienso que para servir con excelencia se requiere de mucho esfuerzo, dedicación, motivación y vocación. Me apasiona seguir aprendiendo sobre mi campo laboral, enfrentarme a nuevos retos tecnológicos y seguir contribuyendo a la sociedad.

FORMACIÓN ACADÉMICA

Licenciatura en informática — UDENAR

Téc. Mantenimiento de equipos de cómputo — SENA

Bachiller académico — I.E.M. INEM Pasto

Básica primaria — I.E.M. Santa Bárbara

Java — Crea en tu idioma

HTML + CSS + JS — Crea en tu idioma

Lengua de señas colombiana — UDENAR

Desarrollo web con PHP — SENA

Habilidades para la vida — SENA

Metod. de la progr. de sistemas informáticos — SENA

Carta de la orden hospitalaria — Hospital San Rafael

DESTACADOS

Art. revista: El arte de enseñar

Art. revista: TIC en la educación infantil

Proy. Grado: Curso e investigación de estrategia educativa App: Cotizador y administrador de subsidios vehiculares App: Consulta en tiempo real de eventos hospitalarios

App: Control y gestión de rondas hospitalarias

EXPERIENCIA LABORAL

Fundación Hospital San Pedro 2021 – Actualidad StarConexion 2020 – 2021 Universidad de Nariño 2019 – 2020 High System Training 2017 Hospital San Rafael de Pasto 2013 – 2014

REFERENCIAS PERSONALES

Martha Ortiz Vela Gestion informática FHSP (+57) 313 597 0502

Javier Narváez Melo CEO STARCONEXION (+57) 316 531 9311

Omar Villota Pantoja Práctica pedagógica UDENAR (+57) 300 306 3778

HABILIDADES









Inglés

Docencia

Desarrollo Diseño Full Stack Multimedial